# 同一控制企业合并，合并期限的确定

提问人：a1486631538 时间：2016-01-04 21:01:22
请教： 甲公司 2013 年 1 月 1 日出资设立A公司， 2014 年 8 月 1 日甲公司从B公司原股东购入B公司100%的股权， 2015 年 8 月 1 日B公司从甲公司购入A公司60%股权。B公司同一控制A公司，B公司 2014 年度合并报表中，合并A公司的期间是否从 2014 年 8 月开始，还是需合并 2014 年全年？B公司 2014 年的合并报表中抵消对A公司的投资，由于B公司 2014 年底没有长期股权投资，需已资本公积代替，假设A公司 2014 年底的净资产为 100 万，合并时，资本公司是否应为100*60%=60，少数股东权益是否为 40 ？ 谢谢！

回答人：chenyiwei
1 、假设“2014年 8 月 1 日甲公司从B公司原股东购入B公司100%的股权”对甲公司而言属于非同一控制下合并，则B公司编制包含A公司在内的合并报表时，对A的合并只能追溯到A、B同处于甲公司控制下的最早日期，即 2014 年 8 月 1 日。 2 、假设不考虑内部交易损益等复杂情况， 2014 年末B的合并报表中，对A的少数股东权益为 40 ，留存收益为 2014 年 8 ～ 12 月净利润的 60 ％，其余部分为资本公积（ 60 －留存收益）。